臺灣士林地方法院刑事判決　　　　　　　96年度簡上字第49號
上　訴　人　臺灣士林地方法院檢察署檢察官
被　　　告　甲○○
扶助律師　　莊立群律師
上列上訴人因被告詐欺案件，不服本院於中華民國95年12月15日
所為95年度士簡字第631 號第一審刑事簡易判決（偵查案號：臺
灣士林地方法院檢察署95年度偵字第1995號、95年度偵緝字第
528 號），提起上訴，本院管轄第二審之合議庭判決如下：
    主  文
原判決撤銷。
甲○○幫助意圖為自己不法之所有，以詐術使人將本人之物交付
，處拘役肆拾日，如易科罰金以銀元參佰元即新臺幣玖佰元折算
壹日，減為拘役貳拾日，如易科罰金以銀元參佰元即新臺幣玖佰
元折算壹日。
    事實及理由
一、本件犯罪事實、理由及證據除後述應審酌被告行為惡性部分
    之理由外均引用第一審刑事簡易判決書之記載（如附件）。
二、本件上訴意旨略以：被告提供之帳戶，正係詐欺集團猖獗之
    根源，因此對於販賣帳戶者，實有重懲之必要，故被告所為
    侵害法益嚴重；且經比較同類型案件，被告之合理刑度應在
    有期徒刑5 至6 個月間，原審判決卻僅判處被告拘役20日，
    刑度明顯過低，是要求撤銷原判決更為適當合法之判決等語
    。
三、按設定金融存款帳戶，事關存戶個人財產權益之保障，與存
    戶之印鑑章、提款卡結合，其專屬性、私密性更形提高，除
    非本人或與本人具密切之關係者，難認有何理由可自由流通
    使用該存摺、印章、提款卡，一般人亦均有應妥為保管存摺
    、印鑑章、提款卡，以防止被他人冒用之認識，縱有特殊情
    況偶有將存摺、印鑑章、提款卡交付他人之需，亦必深入瞭
    解其用途後再行提供以使用，恆係吾人日常生活經驗與事理
    之所悉；況觀諸現今社會上，詐騙者蒐購人頭帳戶，持以作
    為信貸、手機簡訊詐欺之事，常有所聞，出賣或出借帳戶予
    非親非故之人，受讓人係為從事財產犯罪，已屬人盡皆知之
    事。本件被告明知存摺、提款卡、提款密碼等有關個人財產
    、身分之物品，若淪落於不明人士手中，極易被利用為與財
    產有關之犯罪工具，竟只為有意結交友人「楊秀富」，即開
    立帳戶並將其存摺等物交付予與其於身分上不具密切關係之
    人，顯然對於該帳戶將作為不法使用，有所認知，是縱被告
    並非因為金錢利誘而交付存摺，其惡性尚非至為輕微。另原
    審判決後，中華民國九十六年罪犯減刑條例（下稱減刑條例
    ）於96年7 月4 日公布，同年7 月16日起施行，本件被告之
    犯罪時間係於96年4 月24日前，核與減刑條例第2 條第1 項
    第3 款之規定相符，應減其宣告刑二分之一。是原審予以論
    罪科刑，固非無見，然原審未充分審酌被告行為之惡性及適
    用減刑條例，自無法維持，上訴人之上訴尚屬有據，應有理
    由，仍應由本院撤銷改判。爰審酌被告素行尚佳，本次因見
    友人經濟狀況良好，有意結交一時失慮致罹刑章，事後亦已
    坦承犯行，深表悔悟，態度尚佳，而提供帳戶供非熟識之友
    人致為詐欺集團利用做為詐財之用，助長詐欺犯罪，危害財
    產交易安全及擾亂金融秩序，惟其交付之帳戶數量僅有1 本
    ，且事後亦隨即向銀行申請掛失，尚有力圖阻遏犯罪發生之
    努力，其目前身染疾病，肢體亦有殘障，生活至為困窘，亦
    經被告於本院審理中供述甚明，有關其生活狀況、犯罪手段
    、智識程度等一切情狀，量處如主文所示之刑及減得之刑，
    併諭知易科罰金之折算標準，以示懲儆。
據上論斷，應依刑事訴訟法第455 條之1 第1 項、第3 項、第36
9 條第1 項前段、第364 條、第299 條第1 項前段，刑法第2 條
第1 項、第339 條第1 項、刑法施行法第1 條之1 ，修正前刑法
第30條第1 項前段、第2 項、第41條第1 項，修正前罰金罰鍰提
高標準條例第1 條前段、第2 條，現行法規所定貨幣單位折算新
臺幣條例第2 條，中華民國九十六年罪犯減刑條例第2 條第1 項
第3 款、第7 條、第9 條，判決如主文。
本案經檢察官吳維雅到庭執行職務。
中　　華　　民　　國　　96　　年　　11　　月　　13　　日
                  刑事第四庭審判長法  官  趙文卿
                                  法  官  高雅敏
                                  法  官  古振暉
以上正本證明與原本無異。
本件不得上訴。
                                  書記官  林靜枝
中　　華　　民　　國　　96　　年　　12　　月　　4 　　日
附錄本案論罪科刑法條:
中華民國刑法第339條（普通詐欺罪）
意圖為自己或第三人不法之所有，以詐術使人將本人或第三人之
物交付者，處 5 年以下有期徒刑、拘役或科或併科 1 千元以下
罰金。
以前項方法得財產上不法之利益或使第三人得之者，亦同。
前二項之未遂犯罰之。
